臺灣新北地方法院刑事判決
110年度金訴字第895號
公  訴  人  臺灣新北地方檢察署檢察官
被      告  王正杰


上列被告因違反洗錢防制法等案件，經檢察官提起公訴（110年
度偵字第24558號），被告於準備程序中就被訴事實為有罪之陳
述，本院合議庭裁定由受命法官獨任行簡式審判程序，茲判決如
下：
    主  文
王正杰共同犯洗錢罪，處有期徒刑貳月，併科罰金新臺幣壹萬元
，罰金如易服勞役，以新臺幣壹仟元折算壹日。
    事  實
一、王正杰與陳柏勳共同基於詐欺取財及洗錢之犯意聯絡，由陳
    柏勳於民國109年9月底某日，至劉志翔位在新北市板橋區住
    處（地址詳卷）向其租借劉志翔所有之永豐商業銀行銀行帳
    號000-00000000000000號帳戶（下稱本案帳戶）之提款卡、
    密碼後，再由陳柏勳將本案帳戶之提款卡及密碼交付王正杰
    （陳柏勳、劉志翔所涉詐欺案件，另由本院審理中）。嗣陳
    柏勳所屬之詐騙集團成員（無證據證明王正杰知悉或可得而
    之尚有其他詐欺集團成員存在）取得該帳戶資料後，即意圖
    為自己或第三人之不法所有，基於詐欺取財及洗錢之犯意聯
    絡，先於同年9月間，透過交友軟體探探之不詳帳號與孟祥
    嘉結識，再利用通訊軟體LINE帳號「ELLA」向孟祥嘉佯稱：
    可透過投睿網站投資，並將通訊軟體LINE帳號「投睿客服」
    、ID「toro0686」提供與孟祥嘉，致孟祥嘉陷於錯誤，依指
    示於109年10月11日13時58分許，匯款新臺幣（下同）6,000
    元至本案帳戶。陳柏勳遂通知王正杰持本案帳戶之提款卡前
    往領款，王正杰即依陳柏勳指示，於附表所示時、地提領附
    表所示款項，並將款項交給陳柏勳，再由陳柏勳交付不詳之
    人，製造金流之斷點致檢警無從追查，以此方式掩飾及隱匿
    前揭犯罪所得之去向。
二、案經孟祥嘉訴由新北市政府警察局板橋分局報告臺灣新北地
    方檢察署檢察官偵查起訴。
    理  由
壹、程序部分
    本案被告王正杰所犯為死刑、無期徒刑、最輕本刑為3年以
    上有期徒刑以外之罪，其於準備程序中就被訴事實為有罪之
    陳述，經本院告知簡式審判程序之旨，並聽取檢察官、被告
    之意見後，認為適宜進行簡式審判程序，依刑事訴訟法第27
    3條之1第1項規定，裁定進行簡式審判程序，是依刑事訴訟
    法第273條之2，其證據調查，自不受第159條第1項、第161
    條之2、第161條之3、第163條之1及第164條至第170條規定
    之限制，合先敘明。
貳、實體部分    
一、上開犯行，業據被告於本院審理中坦承不諱（本院卷第96、
    104頁），核與證人即告訴人孟祥嘉於警詢中之證述相符，
    並有告訴人提供之轉帳擷圖、本案帳戶交易明細、自動櫃員
    機提領影像擷圖、告訴人與詐欺集團之LINE對話紀錄在卷可
    稽，足認被告之任意性自白與事實相符，得以採信，本案事
    證明確，被告犯行堪予認定。
二、論罪科刑：
  ㈠罪名、共犯及罪數：
    核被告所為，係犯刑法第339條第1項之詐欺取財罪、洗錢防
    制法第2條第2款、第14條第1項之一般洗錢罪。被告就上開
    犯行，與陳柏勳間，有犯意聯絡及行為分擔，為共同正犯。
    另被告所犯詐欺取財、洗錢之行為，係基於單一之目的為之
    ，且其行為具有局部同一性，屬一行為觸犯數罪名之想像競
    合犯，應依刑法第55條前段之規定，從一重論以一般洗錢罪
    處斷。
  ㈡刑之減輕事由：
    按犯洗錢防制法第14條、第15條之罪，在偵查或審判中自白
    者，減輕其刑，同法第16條第2項定有明文。查被告就上開
    犯行，於偵查及本院審理中均坦承不諱，應依前開規定減輕
    其刑。
  ㈢量刑審酌：
    爰審酌被告正值青壯，不思以正途取財，竟因陳柏勳誘以將
    給付提領金額1％之利益，即甘於為他人利用，擔任俗稱「車
    手」之提領詐欺款項之工作，任意提領告訴人之財物，並進
    一步交付他人，使檢警無從追查該特定犯罪所得去向及所在
    ，造成告訴人之損失，實不足取。並審酌其前已有詐欺前科
    （於本案未構成累犯），其於本案犯罪之分工，較諸實際策
    畫佈局、分配任務、施用詐術、終局保有犯罪所得之核心份
    子而言，僅居於聽從指示、代替涉險之次要性角色，暨其坦
    承犯行之犯後態度，自陳國中肄業、擔任肉販，月收入約3
    萬元，經濟狀況勉持之家庭生活與經濟狀況等一切情狀（本
    院卷第106頁），量處如主文所示之刑，並諭知罰金易服勞
    役之折算標準。
三、不予宣告沒收之說明　
　  被告自陳陳柏勳其後未給予任何報酬（本院卷第97頁），本
    院復查無積極事證足認被告有因本案犯行而取得何等犯罪所
    得，自不生對於犯罪所得宣告沒收、追徵之問題，併予敘明
    。
據上論斷，應依刑事訴訟法第273條之1第1項、第299第1項前段
，判決如主文。
本案經檢察官王江濱偵查起訴，檢察官林亭妤到庭實行公訴。
中　　華　　民　　國　　111 　年　　3 　　月　　31　　日
                  刑事第十八庭  法  官  詹蕙嘉
上列正本證明與原本無異。
如不服本判決，應於判決送達後20日內敘明上訴理由，向本院提
出上訴狀 (應附繕本) ，上訴於臺灣高等法院。其未敘述上訴理
由者，應於上訴期間屆滿後20日內向本院補提理由書「切勿逕送
上級法院」。
                                書記官  李郁禎
中　　華　　民　　國　　111 　年　　3 　　月　　31　　日
附錄論罪科刑法條全文：
洗錢防制法第2條
本法所稱洗錢，指下列行為：
一、意圖掩飾或隱匿特定犯罪所得來源，或使他人逃避刑事追訴
    ，而移轉或變更特定犯罪所得。
二、掩飾或隱匿特定犯罪所得之本質、來源、去向、所在、所有
    權、處分權或其他權益者。
三、收受、持有或使用他人之特定犯罪所得。
洗錢防制法第14條
有第二條各款所列洗錢行為者，處7 年以下有期徒刑，併科新臺
幣5 百萬元以下罰金。
前項之未遂犯罰之。
前二項情形，不得科以超過其特定犯罪所定最重本刑之刑。
中華民國刑法第339條
（普通詐欺罪）
意圖為自己或第三人不法之所有，以詐術使人將本人或第三人之
物交付者，處5 年以下有期徒刑、拘役或科或併科50萬元以下罰
金。
以前項方法得財產上不法之利益或使第三人得之者，亦同。
前二項之未遂犯罰之。

附表：
編號 提領時間 提領地點 提領金額(新臺幣) 1 109年10月11日14時2分20秒 新北市○○區○○路00號(全家板橋信陽店) 1萬元 2 109年10月11日14時11分0秒 新北市○○區○○路0段000號1樓(萊爾富超商) 1萬6000元